# 内部交易抵销

提问人：wx_61ca86ab1233 时间：2021-12-28 21:31:38
请教陈版，关于母子公司内部交易问题：甲公司为母公司，A公司为子公司， 2021 年A公司为甲公司提供技术服务 1000 万元，甲公司及A公司属于一体化管理，A的成本主要为人工成本，甲公司根据项目性质分别记入在建工程 700 万，研发支出-费用化 300 万，请问合并报表应用哪种方式抵销：（ 1 ）借：营业收入 1000
贷：营业成本 1000
（ 2 ）借：营业收入 1000
贷：在建工程 700
研发支出-费用化 300 万

回答人：chenyiwei
借：营业收入 1000 万，贷：营业成本（A公司的实际成本），在建工程（对应于在建工程的期末未实现毛利），贷：研发费用 （甲公司研发费用中包含的A公司毛利）